【裁判字號】    90,上訴,526
【裁判日期】    900815
【裁判案由】    重傷害等
【裁判全文】
台灣高等法院台中分院刑事判決                      九十年度上訴字第五二六號
    上  訴  人
    即  被  告  丁○○
    指定辯護人  本院公設辯護人  甲○○
右上訴人因重傷害案件，不服台灣南投地方法院八十九年度訴字第二三四號中華民國
九十年一月二日第一審判決（起訴案號：台灣南投地方法院檢察署八十九年度偵緝字
二一、二三、二四號），提起上訴，本院判決如左：
      主  文
上訴駁回。
      事  實
一、丁○○與Ａ１（年籍詳卷）係男女朋友關係（丁○○另對Ａ１犯私行拘禁、恐嚇
    罪，對Ａ１之母犯恐嚇罪等部分，於原審判決後，因未據上訴，業已確定），丁
    ○○因懷疑Ａ１與乙○○交往，於民國（下同）八十八年六月十六日凌晨二時許
    ，與無犯意聯絡之陳世澤（另經檢察官不起訴處分確定）前往位於南投縣南投市
    ○○路之「豆逗園」泡沫紅茶店邀在店內泡茶之乙○○外出，前往同市○○○路
    漁家庄餐廳前談判。丁○○與陳世澤進入乙○○所駕駛之汽車內，因乙○○否認
    與Ａ１交往，丁○○心生不滿，竟明知硫酸具有腐蝕性，一經接觸人體皮膚將造
    成難以治癒之化學性灼傷，仍基於使乙○○之皮膚受重大難治灼傷之重傷害故意
    ，而持其預先準備，置於塑膠桶內之硫酸，由乙○○頭部潑下，致乙○○受有體
    表面積百分之四十達三度灼傷之重傷害。
二、案經乙○○訴由南投縣警察局南投分局報請台灣南投地方法院檢察署檢察官偵查
    起訴。
      理  由
一、於本院審理時，被告對於上開犯行皆坦承不諱，核與告訴人乙○○於偵審歷次訊
    問時之指訴相符（見八十八年度偵字三九００號卷第五頁至第六頁、原審卷第三
    一頁至第三二頁、本院卷第三四頁），復經當時在場之陳世澤於偵查中及原審調
    查時，分別證述甚詳（見八十八年度偵字第四六五四號卷第二七頁正面、原審卷
    第六六頁）；至證人陳世澤與被告對質時，雖改口稱可能是被告與乙○○拉扯時
    弄倒云云（見原審卷六七頁），衡情係迴護之詞，並不足採。此外，並有乙○○
    所駕駛之汽車前座部分經硫酸腐蝕之照片可參（見八十八年度偵字第三九００號
    卷第十頁、第四０頁至第四一頁）。再告訴人乙○○，遭被告潑灑硫酸，造成化
  學性灼傷，為灼傷中之深度高者；經多次術及治療，傷害癒合，但後續之疤痕痹
    縮及關節運動之限制，皆將永難回復原貌；手術僅可緩解運動機能之限制；但身
    體百分之四十體表面積之傷後疤痕已無法完全復原，必留下難看之疤痕及運動之
    限制，亦有財團法人彰化基督教醫院出具之診斷書及八十九年四月六日彰基病歷
    字第８９０４００３號函附之病歷說明乙紙附卷可資佐證（附於八十九年度偵緝
    字第二三號卷）。並且，告訴人乙○○之兩頰、下包、後腦、前胸、後背、肩膀
    、雙臂，皆留大面積明顯之結疤，亦有本院勘驗時拍攝之照片可稽（附於本院卷
    證物袋）。故被告上開自白，核與事實相符，其犯行堪以認定。
二、按刑法第十條第四項第六款所謂其他於身體或健康有重大不治或難治之傷害，係
    指傷害重大，且不能治療或難於治療者而言。本件告訴人乙○○所受之傷害雖可
    以手術改善，但無法完成復原，且會限制運動功能，已如上述；並且經硫酸灼傷
    後，亦會嚴重影響告訴人皮膚保護身體、排汗、伸縮、外觀等重大機能，況其面
    積達全身體面積之百分之四十，是告訴人所受者顯屬對於身體重大難治之重傷害
    甚明。故核被告丁○○所為，係犯刑法第二百七十八條第一項之使人受重傷罪。
    原審依刑法第二百七十八條第一項之規定，並審酌被告犯罪之動機、告訴人乙○
    ○受傷之情形等一切情狀，就被告所犯重傷害罪行部分，量處有期徒刑六年六月
    。經核原審認事用法，並無不當。被告上訴意旨指摘原判決量刑過重，請求從輕
    發落，並稱業已和告訴人和解等語，然本院審酌被告和解之內容僅係同意賠償告
    訴人，仍未實際為給付之情（見本院審理筆錄），以及告訴人受傷部分之皮膚已
    不易恢復舊貌，對告訴人之生理、心理均造成不可磨滅之創傷等情狀，認為原審
    判決之量刑仍稱妥適，是被告之上訴為無理由，應予駁回。
三、據上論斷，應依刑事訴訟法第三百六十八條，判決如主文。
本案經檢察官丙○○到庭執行職務。
中      華      民      國      九十    年      八      月      十五    日
                                  台灣高等法院台中分院刑事第八庭
                                        審判長法  官  羅  得  村
                                              法  官  劉  榮  服
                                              法  官  林  輝  煌
右正本證明與原本無異。
如不服本判決，應於判決送達後十日內向本院提出上訴狀，其未敘述理由者，應於提
出上訴狀後十日內向本院補提理由書，並按他造當事人之人數提出繕本。
告訴人或被害人對於本判決如有不服，而請求檢察官上訴者，其上訴期間之計算以檢
察官收受判決正本之日期為準。
                                              書記官  吳  宗  玲
中      華      民      國      九十    年      八      月      十五    日
附錄本案論罪科刑法條
刑法第二百七十八條第一項：
使人受重傷者，處五年以上十二年以下有期徒刑。
                                                                        Ｋ


司法院資訊處製作；財團法人民間司法改革基金會備份。
